【裁判字號】    97,交聲,646
【裁判日期】    970714
【裁判案由】    違反道路交通管理處罰條例聲明異議
【裁判全文】
臺灣士林地方法院交通事件裁定         97年度交聲字第646號
原處分機關  臺北市交通事件裁決所
異  議  人
即受處分人  乙○○
上列異議人即受處分人因違反道路交通管理處罰條例案件，對於
臺北市交通事件裁決所民國97年2 月13日所為處分（原處分案號
：北市裁四字第裁22-A00WBA376號）聲明異議，經臺灣臺北地方
法院諭知管轄錯誤裁定（臺灣臺北地方法院97年度交聲字第1290
號），並移送本院審理，本院裁定如下：
    主  文
異議駁回。
    理  由
一、按汽車駕駛人轉彎時，不依標誌、標線、號誌之指示者，處
    新臺幣600 元以上1,800 元以下罰鍰，並記違規點數1 點，
    道路交通管理處罰條例第48條第1 項第2 款、第63條第1 項
    第1 款分別定有明文。
二、原處分意旨略以：異議人即受處分人乙○○於民國96年11月
    24日中午12時49分許，駕駛車號6002-DA 號（原處分誤載為
    6002-DB 號）自小客車，行經臺北市○○○路○ 段與酒泉街
    路口，未依該路口所設置之「禁止左轉」標誌指示，違規左
    轉至酒泉街，因認受處分人有「不依標誌、標線、號誌指示
    」之違規行為，依道路交通管理處罰條例第48條第1 項第2
    款規定，裁處罰鍰新臺幣（下同）1,800 元，並依同條例第
    63條第1 項第1 款規定記違規點數1 點。
三、異議意旨略以：受處分人駕駛車號6002-DA 號自小客車行經
    重慶北路3 段與酒泉街口欲左轉酒泉街，看到地上有左轉標
    誌，因受前方大客車遮蔽視線，並未看見路口設置之禁止自
    小客車及貨車左轉之標誌，於左轉後即遭員警攔停舉發違規
    ，伊係受該左轉車道路面之標誌誤導，原處分裁罰不當，應
    予撤銷云云。
四、查本件舉發違反道路交通管理事件通知單所載之「車主姓名
    ：沈龔碧雲」、「車號：6002-DB 」係員警於舉發違規以掌
    上型電腦開立通知單時，誤將受處分人車號「6002-DA 」鍵
    為「6002-DB 」，致生上揭誤載之內容，惟受處分人確有於
    上開時地駕駛車號6002-DA 號小客車左轉，並簽收舉發違反
    道路交通管理事件通知單，業據證人即舉發本件違規之員警
    甲○○證述在卷（本院卷第12頁），受處分人並自承於上開
    時地駕車左轉，遭警攔停舉發違規，並於舉發違反道路交通
    管理事件通知單簽名（本院卷第11頁），是原處分上開內容
    顯係誤寫，就本件違規事實不生影響，合先敘明。
五、上揭違規事實，業據證人甲○○證稱：受處分人駕駛車輛由
    重慶北路3 段北往南方向行駛，違規左轉至酒泉街，酒泉街
    與重慶北路3 段之路口設有禁止自小客車、貨車左轉之標誌
    ，重慶北路北往方向內側為大客車專用左轉車道，僅大客車
    可以通行及左轉，自小客車及大貨車均不得左轉，該禁止左
    轉之標誌除懸掛於酒泉街口正上方外，於路口前之左側安全
    道上也有懸掛大型看板，標明禁止左轉等語（本院卷第12、
    13頁），並有現場照片4 幀可稽（本院卷第18、19頁），堪
    認證人上揭證述屬實。依卷附現場照片所示，上開違規地點
    前之重慶北路北往南、哈密街口已設有自小客車及大貨車禁
    止左轉酒泉街之警告標誌，往前行又設有內側車道「大型車
    專用左轉」之標誌，至違規地點之酒泉街口紅綠燈號誌旁亦
    設有「自小客車及貨車禁止左轉」之紅色禁止標誌，該等禁
    止標誌均清晰可見，顯無遭遮蔽而致駕駛人不能注意之情事
    ；受處分人雖辯稱：伊遭前方公車遮擋，無法看見上揭禁止
    左轉標誌，並提出照片4 幀（本院卷第20頁背面、第21頁）
    ，惟受處分人執詞其係依車道路面之左轉標誌、於燈號為左
    轉綠燈時合法左轉，可徵受處分人已看見路口懸掛之紅綠燈
    號誌為左轉綠燈，則受處分人豈致於無法看見緊接紅綠燈號
    誌懸掛之「禁止自小客車、貨車左轉」之紅色禁止標誌（如
    本院卷第19頁下方照片）？足見受處分人辯稱看不見該等禁
    止標誌云云，實無足採；況車輛駕駛人本應隨時注意各項道
    路交通標誌、標線之規定並確實遵守，上開違規路口前既已
    設置多處禁止左轉之標誌，實無難以查知而無法遵守之情形
    ，受處分人實不得諉為不知，其辯稱係受車道路面之左轉標
    誌誤導而違規云云，要不足取。
六、綜上，本件違規事實事證明確，原處分機關依道路交通管理
    處罰條例第48條第1 項第2 款、第63條第1 項第1 款規定，
    裁處受處分人罰鍰1,800 元，並記違規點數1 點，核無違誤
    ，本件異議為無理由，應予駁回。
據上論斷，應依道路交通案件處理辦法第19條，裁定如主文。
中    華    民    國    97    年    7     月    14    日
                    交通法庭法  官  陳美彤
以上正本證明與原本無異。
如不服本裁定應於送達後5日內向本院提出抗告狀。
                            書記官  賴麗容
中    華    民    國    97    年    7     月    14    日


司法院資訊處製作；財團法人民間司法改革基金會備份。
